臺灣臺中地方法院刑事判決
111年度訴字第733號
公  訴  人  臺灣臺中地方檢察署檢察官
被      告  周聖學



指定辯護人  本院公設辯護人梁乃莉
上列被告因違反毒品危害防制條例案件，經檢察官提起公訴（11
0年度偵字第34405號、第38762號、110年度毒偵字第3714號），
本院判決如下：
    主  文
甲○○犯如附表一所示之罪，各處如附表一所示之刑及沒收。其中
如附表一編號2、3所示部分，應執行有期徒刑陸年。其中如附表
一編號4、5所示部分，應執行有期徒刑伍月，如易科罰金，以新
臺幣壹仟元折算壹日。
甲○○被訴如附表五所示部分均無罪。
    事  實
一、甲○○明知甲基安非他命經中央衛生主管機關明令公告列為禁
    藥管理，屬於藥事法列管之禁藥，任何人不得非法轉讓，亦
    明知甲基安非他命、氟甲基安非他命均係毒品危害防制條例
    第2條第2項第2款所列管之第二級毒品，依法不得販賣、持
    有或施用，竟分別為下列犯行：
  (一)基於轉讓禁藥甲基安非他命之犯意，於如附表一編號1所
      示之時間、地點，以如附表一編號1所示之方式，無償提
      供如附表一編號1所示之甲基安非他命予林錦裕施用。又
      意圖營利，基於販賣第二級毒品甲基安非他命之犯意，分
      別於如附表一編號2、3所示之時間、地點，以如附表一編
      號2、3所示之方式，販賣如附表一編號2、3所示之甲基安
      非他命予謝祈全、林錦裕，並各向其等收取如附表一編號
      2、3所示之價金。
  (二)基於持有第二級毒品氟甲基安非他命之犯意，於民國110
      年6月、7月間某日時，向綽號「阿宗」之人購入如附表二
      編號1所示之氟甲基安非他命而持有之。
  (三)基於施用第二級毒品之犯意，於110年10月20日7時許，在
      其位於臺中市○○區○○路000巷00號1樓之居所，以將甲基安
      非他命置於玻璃球內燒烤加熱後，吸食所產生煙霧之方式
      ，施用甲基安非他命1次。
二、嗣經警依法對甲○○使用之行動電話門號0000000000號實施通
    訊監察後，循線持搜索票至其上址居所執行搜索，當場扣得
    如附表二、三所示之物，並將甲○○拘提到案，復採集其尿液送
    驗，結果呈甲基安非他命陽性反應，而偵悉上情。
三、案經臺北市政府警察局中正第二分局（下稱中正第二分局）
    報請臺灣臺中地方檢察署（下稱臺中地檢署）檢察官偵查起
    訴。
    理  由
甲、有罪部分：
壹、程序部分：
一、本案符合毒品危害防制條例第23條第2項之規定：
　　按毒品危害防制條例第23條第2項規定：「觀察、勒戒或強
    制戒治執行完畢釋放後，三年內再犯第十條之罪者，檢察官
    或少年法院（地方法院少年法庭）應依法追訴或裁定交付審
    理。」查被告甲○○前因施用第二級毒品案件，經本院以109
    年度重訴字第708號裁定送觀察、勒戒後，認無繼續施用毒
    品之傾向，於110年4月1日執行完畢釋放出所，並經本院以1
    09年度重訴字第708號判決諭知免刑，有臺灣高等法院被告
    前案紀錄表、上開裁定、判決附卷可考（見110年度毒偵字
    第3714號卷［下稱毒偵卷］第255至257、267至270頁，111年
    度訴字第733號卷［下稱訴卷］第34頁）。是被告於觀察、勒
    戒執行完畢釋放後之3年內，再為本案施用毒品犯行，揆諸
    前揭說明，自應依法訴追處罰。
二、證據能力：
（一）按被告以外之人於審判外之言詞或書面陳述，除法律有規
      定者外，不得作為證據，刑事訴訟法第159條第1項定有明
      文。又被告以外之人於審判外之陳述，雖不符刑事訴訟法
      第159條之1至第159條之4之規定，而經當事人於審判程序
      同意作為證據，法院審酌該言詞陳述或書面陳述作成時之
      情況，認為適當者，亦得為證據；當事人、代理人或辯護
      人於法院調查證據時，知有同法第159條第1項不得為證據
      之情形，而未於言詞辯論終結前聲明異議者，視為有前項
      之同意，刑事訴訟法第159條之5規定甚明，且其適用並不
      以「不符前四條之規定」為要件（最高法院104年度第3次
      刑事庭會議決議意旨參照）。查本案認定事實所引用被告
      以外之人於審判外之言詞或書面陳述，雖屬傳聞證據，惟
      檢察官、被告、辯護人於言詞辯論終結前，均未主張有刑
      事訴訟法第159條第1項不得為證據之情形，本院審酌此等
      證據作成時之情況，並無違法不當及證明力明顯過低之瑕
      疵，認以之作為證據應屬適當，而認該等證據資料皆有證
      據能力。
（二）至於本院所引之非供述證據部分，經查並非違法取得，亦
      無依法應排除其證據能力之情形，應有證據能力。
貳、實體部分：
一、認定犯罪事實所憑之證據及理由：
（一）上開犯罪事實，業據被告於警詢、偵訊、本院訊問、準備
      、審理程序中均坦承不諱（見110年度他字第7140號卷［下
      稱他卷］第32至38頁，110年度偵字第34405號卷［下稱偵34
      405卷］第44至63頁，訴卷第74至76、248、254、255、258
      頁），且經證人謝祈全、林錦裕於警詢或偵訊中證述明確
      （見他卷第90、127至129、136頁），復有行動電話門號0
      000000000號與行動電話門號0000000000、0000000000號
      間通訊監察譯文、中正第二分局搜索扣押相關資料（本院
      110年聲搜字第1281號搜索票、搜索扣押筆錄、扣押物品
      目錄表、扣押物品收據、查獲涉嫌毒品危害防制條例毒品
      初步鑑驗報告書）、被告勘查採證同意書、臺北市政府警
      察局查獲施用（持有）毒品案件經過情形紀錄表、臺北市
      政府警察局內湖分局偵查隊毒品案件蒐證照片、中正第二
      分局刑事案件報告書、臺中地檢署110年度保管字第4765
      號扣押物品清單、如附表二所示之毒品鑑定書、台灣尖端
      先進生技醫藥股份有限公司110年11月5日濫用藥物檢驗報
      告、臺北市政府警察局偵辦毒品案件尿液檢體委驗單、臺
      中地檢署110年度尿保字第163號扣押物品清單、本院111
      年度院保字第627號、111年度院安保字第155號扣押物品
      清單在卷可稽（見偵34405卷第90至92、101至105、141至
      143、153、173至175、177、179、181、197、201、205至
      209頁，110年度偵字第38762號卷［下稱偵38762卷］第31至
      33、271、273、275、277、293、295頁，毒偵卷第37、41
      、247頁，訴卷第55、59頁），並有扣案如附表二、三所
      示之物可佐，足認被告上開自白與事實相符。
（二）查被告於準備程序中坦承：我從本案販賣予謝祈全、林錦
      裕之毒品中吸食一部分毒品，這就是我的獲利等語（見訴
      卷第76頁），可知被告為本案如附表一編號2、3所示之販
      賣毒品犯行均係有獲得毒品量差之利益，其有營利之意圖
      堪可認定。
（三）綜上所述，本案事證明確，被告犯行均堪以認定，應依法
      論科。
二、論罪科刑：
（一）論罪：
    1.按甲基安非他命、氟甲基安非他命均屬毒品危害防制條例
      第2條第2項第2款所規定之第二級毒品，另甲基安非他命
      經中央衛生主管機關行政院衛生署（現改制為衛生福利部
      ）以69年12月8日衛署藥字第301124號公告予以禁止使用
      、輸入、製造，復以75年7月11日衛署藥字第597627號公
      告重申禁止使用，再以79年10月9日衛署藥字第904142號
      公告予以禁止於醫療上使用，均屬本院依職權所知悉之事
      項，故甲基安非他命亦屬藥事法第22條第1項第1款所規定
      之禁藥。又行為人轉讓甲基安非他命（未達法定應加重其
      刑之一定數量）予成年人（非孕婦），同時該當藥事法第
      83條第1項轉讓禁藥罪及毒品危害防制條例第8條第2項轉
      讓第二級毒品罪之構成要件，應依重法優於輕法之原則，
      擇較重之轉讓禁藥罪論處（最高法院109年度台上字第108
      9號判決意旨參照）。查被告轉讓重量不詳之甲基安非他
      命予林錦裕，尚無證據可認已達轉讓毒品加重其刑之數量
      標準第2條第1項第2款規定之淨重10公克以上；又林錦裕
      係成年男子，非未成年人或孕婦，是被告轉讓甲基安非他
      命予林錦裕之行為，並不符合毒品危害防制條例第8條第6
      項、第9條加重其刑之規定，自應優先適用藥事法之規定
      論處。
    2.是核被告①如事實欄一（一）暨附表一編號1所為，係犯藥
      事法第83條第1項之轉讓禁藥罪，被告持有與轉讓甲基安
      非他命之行為，同為實質上一罪之階段行為，高度之轉讓
      行為既已依藥事法加以處罰，依法律適用完整性之法理，
      其低度之持有甲基安非他命行為，自不能再行割裂適用毒
      品危害防制條例加以處罰（最高法院82年度台上字第4076
      號、第6613號判決意旨參照），且藥事法對於持有禁藥之
      行為未設有處罰之規定，則本案不生被告持有、轉讓甲基
      安非他命之低度、高度行為論罪問題，附此敘明；起訴書
      未認被告就此部分該當藥事法第83條第1項之轉讓禁藥罪
      ，容有未洽，惟因起訴之犯罪事實與本院上開所認定之犯
      罪事實，兩者基本社會事實同一，並業經本院於審理程序
      中告知所涉法條（見訴卷第243頁），使當事人進行辯論
      ，已無礙其等之攻擊防禦權，爰依刑事訴訟法第300條變
      更起訴法條；②如事實欄一（一）暨附表一編號2、3所為
      ，均係犯毒品危害防制條例第4條第2項之販賣第二級毒品
      罪，其販賣前持有甲基安非他命之低度行為，為販賣之高
      度行為所吸收，均不另論罪；③如事實欄一（二）所為，
      係犯毒品危害防制條例第第11條第2項之持有第二級毒品
      罪，被告固於審理程序中稱此部分之氟甲基安非他命亦係
      其施用所剩，惟與本案施用所剩之甲基安非他命分係於11
      0年6月、7月間及同年10月20日前約1星期購入（見訴卷第
      245、254、255頁），非同時購入，且時隔數月，顯係分
      別起意之不同持有行為，該持有氟甲基安非他命行為自無
      從為本案施用甲基安非他命行為所吸收；④如事實欄一（
      三）所為，係犯毒品危害防制條例第10條第2項之施用第
      二級毒品罪，其施用前持有甲基安非他命之低度行為，應
      為施用之高度行為所吸收，不另論罪。
    3.被告所犯如事實欄一（一）暨附表一編號1至3、事實欄一
      （二）、（三）所示共5次犯行間，犯意各別，行為互殊
      ，應予分論併罰。
（二）刑之加重減輕：
　　1.偵審自白減刑規定之適用：
　　⑴按行為人轉讓同屬禁藥之第二級毒品（未達法定應加重其
      刑之一定數量）予成年人（非孕婦），依重法優於輕法之
      原則，擇較重之藥事法第83條第1項轉讓禁藥罪論處，如
      行為人於偵查及歷次審判中均自白，仍有毒品危害防制條
      例第17條第2項規定自白減輕其刑之適用。但就量刑而言
      ，在重法之法定最輕本刑較輕法之法定最輕本刑為輕時，
      如仍得在重法之最輕本刑以上、輕法之最輕本刑之下，量
      定其宣告刑，即有重法輕罰之不合理現象。因此，在別無
      其他減輕其刑事由時，量刑不宜低於輕法即毒品危害防制
      條例第8條第2項所規定之最低法定刑，以免科刑偏失，始
      符衡平（最高法院最高法院109年度台上字第4243號判決
      意旨參照）。
　　⑵查被告於偵查及審判中均自白轉讓禁藥、販賣第二級毒品
      犯行，俱如前述，均應依毒品危害防制條例第17條第2項
      規定減輕其刑。
　　2.本案不符供出毒品來源因而查獲其他正犯或共犯之要件：
　　　被告固於警詢、審理程序中陳稱：本案所販賣、轉讓、持
      有、施用毒品之上手係張至宗等語（見偵34405卷第47頁
      ，訴卷第245、248頁），惟經本院函詢關於上手查獲情形
      ，臺中地檢署函復以：本案經查並無因被告供述而查獲上
      手之情形等語，另臺中市政府警察局第五分局（下稱第五
      分局）則函送員警職務報告稱：經員警自110年11月至111
      年1月期間，前往被告所指稱毒品來源張至宗經常出沒場
      所「耐斯汽車修配廠」（臺中市○○區○○路000巷00○0號）
      ，實施埋伏與跟監，並調閱現場監視器及相關車行資料，
      未發現被告所稱黑色LEXUS車輛，無法確定張至宗所使用
      之車輛，故本案無法後續追查等語，此有臺中地檢署111
      年10月28日中檢永賢110毒偵3714字第1119120096號函、
      第五分局111年10月28日中市警五分偵字第1110054462號
      函暨所附員警職務報告附卷可考。本院自難認被告就本案
      販賣、轉讓、施用毒品之犯行，有供出毒品來源，因而「
      查獲其他正犯或共犯」之情形，自無依毒品危害防制條例
      第17條第1項規定減刑之餘地。
（三）不適用刑法第59條規定酌減其刑之說明：
    1.按刑法上之酌量減輕，必於犯罪之情狀可憫恕時，始得為
      之，為刑法第59條所明定，即刑法第59條之酌量減輕其刑
      ，必須犯罪另有特殊之原因與環境等等，在客觀上足以引
      起一般同情，認為即予宣告法定最低度刑期猶嫌過重者，
      始有其適用，至情節輕微僅可為法定刑內從輕科刑之標準
      ，不得據為酌量減輕之理由（最高法院28年上字第1064號
      、45年台上字第1165號判例意旨參照）。
    2.辯護人為被告辯護稱：被告與謝祈全、林錦裕係朋友，因
      彼此均有施用毒品，才基於情誼撥賣一部分毒品予渠等；
      被告對犯罪事實均不爭執，願受法律制裁，因經濟負擔太
      沈重，遂再次觸犯販賣第二級毒品罪，未識法之嚴峻，一
      時失慮而觸犯重罪，後悔不已；其雖涉販賣毒品重罪，惟
      並無獲鉅大利益，足證其惡性尚輕；綜觀其犯罪情節尚屬
      輕微，只因一時失慮，致罹重典，相較於長期大量販毒之
      大毒梟而言，被告對社會治安及國民健康之危害較小，縱
      處最輕本刑，仍不免過苛，且無從與上開大毒梟之惡行有
      所區隔，是其犯罪之情狀在客觀上足以引起一般人之同情
      ，情堪憫恕，若處以法定最低度刑期，猶嫌過重，請審酌
      刑法第59條規定減輕其刑等語，然本院考量上開所辯，均
      屬本院於法定刑範圍內得以審酌從輕科刑之事項，尚難認
      被告之犯罪另有特殊原因與環境或背景，在客觀上不足以
      引起一般人之同情，況本案販賣第二級毒品罪依上開偵審
      中自白減刑事由減刑後，法定刑已降低，而無宣告法定最
      低度刑期猶嫌過重之情形，自無刑法第59條規定酌減其刑
      之適用，辯護人上開主張，並非可採。
（四）量刑：
　　　爰審酌被告犯罪之動機、目的、手段，其行為所造成之危
      害，並考量被告犯後坦承犯行，兼衡其前科素行（見卷附
      臺灣高等法院被告前案紀錄表），於審理程序中自陳大學
      畢業之智識程度，入監服刑前自己開1家電器行、1家冷凍
      工程行，扣除成本後，年收入約新臺幣（下同）150萬至2
      00萬，與妻同住，需提供學費及生活費予成年子女及前妻
      ，經濟狀況普通等一切情狀，分別量處如附表一所示之刑
      ，並就如附表一編號4、5所示部分諭知易科罰金之折算標
      準；暨就如附表一編號2、3所示部分定其應執行刑，且就
      如附表一編號4、5所示部分定其應執行刑及諭知易科罰金
      之折算標準，各如主文所示，以資懲儆。
三、沒收：
（一）本案查獲之第二級毒品：
　　1.扣案如附表二編號1、2所示之毒品，連同殘留毒品難以析
      離之包裝袋，分別係被告本案持有或施用第二級毒品犯行
      所剩之物，業據被告於審理程序中供述無訛（見訴卷第24
      4、245、254、255頁），屬本案查獲之第二級毒品，應依
      毒品危害防制條例第18條第1項前段規定，分別於附表一
      編號4、5罪刑主文項下宣告沒收銷燬。
　　2.扣案如附表二編號3至5所示之殘渣袋、吸食器、刮勺，均
      係供被告本案施用第二級毒品犯行之用，業據被告於審理
      程序中供述無訛（見訴卷第254、255頁），經氣相層析質
      譜法檢驗之結果，均檢出含有甲基安非他命之事實，有如
      附表二編號3至5所示之鑑定書在卷可憑，足認含第二級毒
      品無疑，因該毒品難與上開殘渣袋、吸食器或刮勺完全析
      離，亦無析離之實益與必要，應整體視之為毒品，依毒品
      危害防制條例第18條第1項前段規定，於被告所犯之該次
      罪刑主文項下宣告沒收銷燬。
（二）供犯罪所用之物：
　　1.扣案如附表三編號1所示之行動電話，係被告所有，並供
      本案轉讓禁藥、販賣毒品犯行聯絡之用，業據被告於審理
      程序中供述無訛（見訴卷第254、255頁），且有行動電話
      門號0000000000號與行動電話門號0000000000、00000000
      00號間通訊監察譯文在卷可稽（見偵34405卷第90至92、1
      01至105、141至143頁）。從而，該行動電話應依刑法第3
      8條第2項規定，於附表一編號1罪刑主文項下宣告沒收，
      另依毒品危害防制條例第19條第1項規定，於附表一編號2
      、3罪刑主文項下宣告沒收。
　　2.扣案如附表三編號2所示之電子磅秤，係被告所有，並供
      本案販賣及施用毒品犯行之用，業據被告於審理程序中供
      述明確（見訴卷第254、255頁）。從而該電子磅秤應依毒
      品危害防制條例第19條第1項規定，於附表一編號2、3罪
      刑主文項下宣告沒收，另依刑法第38條第2項規定，於附
      表一編號5罪刑主文項下宣告沒收。
（三）犯罪所得：
　　　被告犯本案販賣毒品罪實際收取如附表一編號2、3所示之
      價金，係被告犯本案販賣毒品罪之犯罪所得，雖未扣案，
      然如宣告沒收，並無過苛之虞、欠缺刑法上之重要性、犯
      罪所得價值低微，或為維持被告生活條件必要等情形，自
      應依刑法第38條之1第1項前段、第3項規定，分別於附表
      一編號2、3主文項下宣告沒收，並諭知於全部或一部不能
      沒收或不宜執行沒收時，追徵其價額。
（四）其餘扣案物不予宣告沒收之說明：
　　　扣案如附表四所示之行動電話係被告於案發前不久才開始
      使用，然與本案無關，已據被告於審理程序中供述明確（
      見訴卷第254、255頁），此外，並無積極事證足認該行動
      電話與本案犯罪相關，爰不予宣告沒收，附此敘明。
乙、無罪部分：
壹、公訴意旨另以：被告意圖營利，基於販賣甲基安非他命之犯
    意，分別於如附表五所示之時間、地點，以如附表五所示之
    方式，販賣如附表五所示之甲基安非他命予謝祈全、林錦裕
    ，並各向其等收取如附表五所示之價金。因認被告涉犯毒品
    危害防制條例第4條第2項之販賣第二級毒品罪嫌。
貳、按犯罪事實應依證據認定之，無證據不得認定犯罪事實；又
    不能證明被告犯罪者，應諭知無罪之判決，刑事訴訟法第15
    4條第2項、第301條第1項分別定有明文。又認定不利於被告
    之事實須依積極證據，苟積極證據不足為不利於被告事實之
    認定時，即應為有利於被告之認定，更不必有何有利之證據
    （最高法院30年上字第816號判例意旨參照）。且認定犯罪
    事實所憑之證據，雖不以直接證據為限，間接證據亦包括在
    內；然而無論直接或間接證據，其為訴訟上之證明，須於通
    常一般之人均不致有所懷疑，而得確信其為真實之程度者，
    始得據為有罪之認定（最高法院76年台上字第4986號判例意
    旨參照）。復按，刑事訴訟法第161條第1項規定，檢察官就
    被告犯罪事實，應負舉證責任，並指出證明之方法。因此，
    檢察官對於起訴之犯罪事實，應負提出證據及說服之實質舉
    證責任。倘其所提出之證據，不足為被告有罪之積極證明，
    或其指出證明之方法，無從說服法院以形成被告有罪之心證
    ，基於無罪推定之原則，自應為被告無罪之判決。
參、公訴意旨認被告涉有如附表五所示之販賣第二級毒品罪嫌，
    無非以被告於警詢、偵訊中之供述、證人謝祈全、林錦裕於
    警詢或偵訊中證述、行動電話門號0000000000號與行動電話
    門號0000000000、0000000000號間通訊監察譯文、中正第二
    分局搜索扣押筆錄、扣押物品目錄表、扣押物品照片為其主
    要論據。
肆、訊據被告固承認其有如附表五所示與謝祈全、林錦裕間通話
    聯繫等事實（見他卷第34、35、37頁），惟堅詞否認有販賣
    第二級毒品之犯行，辯稱：我先前之自白僅係為求取減刑；
    ①如附表五編號1所示部分：110年4月3日0時8分許這次通話
    （見偵34405卷第85、86頁通訊監察譯文）完沒有馬上見面
    ，對話中謝祈全提到他「昨天餓到現在」，指的就是他很需
    要施用毒品，我一直跟他說晚一點、晚一點，指的就是說因
    為我的錢都交給張至宗那邊去拿毒品，但張至宗那邊都還沒
    有將毒品處理給我，所以我沒有辦法承諾謝祈全，但是有安
    撫他，跟他說我等一下會去找張至宗，如果好再拿毒品去找
    謝祈全，同日9時46分許謝祈全又打電話給我（見偵34405卷
    第87頁通訊監察譯文），一直要催促看有無毒品可以拿，我
    問他身上有沒有錢，因為我沒有那麼多錢；②如附表五編號2
    所示部分：110年4月3日10時13分許我打電話給謝祈全（見
    偵34405卷第87、88頁通訊監察譯文），我想要叫他跟我買
    一些甲基安非他命，後來我找張至宗拿時，張至宗得知我可
    能是要賣給謝祈全，就刁難我、不賣我，所以才有接下來同
    日21時57分許謝祈全打給我說「等到快吐血」，然後我搪塞
    他再1個小時這樣，但後來沒有見面，從110年4月3日0時8分
    通話起至同年月4日0時我發簡訊為止（見偵34405卷第85至8
    8頁通訊監察譯文），我都未與謝祈全碰面或交易，如附表
    五編號1、2所示部分，我沒有賣毒品給謝祈全；③如附表五
    編號3所示部分：我與林錦裕間110年5月17日1時32分許之通
    話（見偵34405卷第132頁通訊監察譯文）結束後我們沒有見
    面，林錦裕有個朋友叫「妮妮」，她是女藥頭，我沒有藥的
    時候就問她可不可以幫我調，我跟「妮妮」拿毒品之後，我
    覺得有味道，我想問林錦裕自己試吃跟妮妮拿的毒品的感覺
    ，如附表五編號3所示部分，我沒有賣毒品給林錦裕等語。
    經查：
一、被告有如附表五所示之與謝祈全、林錦裕間之聯繫行為之事
    實，為被告所不爭執，且經證人謝祈全、林錦裕於警詢或偵
    訊中證述在卷（見他卷第79、80、87至89、128頁），復有
    行動電話門號0000000000號與行動電話門號0000000000、00
    00000000號間通訊監察譯文在卷可稽（見偵34405卷第85至8
    8、132頁），並有扣案如附表三編號1所示之行動電話可佐
    ，固堪信為真實，惟被告有無如附表五所示之販賣第二級毒
    品之犯行，仍有待審究。
二、如附表五編號1、2所示部分：
（一）證人謝祈全①於110年10月20日警詢中證稱：我與被告間11
      0年4月3日0時8分許之通話中，被告說：「禮拜天晚上我
      們大家聚一下，你、你、你也要順便餵我一下，因為我的
      東西我需要人來餵我啊，你、你現在。」，我說：「我、
      我昨天就要，我昨天餓到現在，我昨天餓到現在呢！」，
      被告說：「我晚一點、我晚一點一些，那個，我再繞過去
      你那邊。」（見偵34405卷第85頁通訊監察譯文），被告
      說要別人餵的東西就是甲基安非他命及海洛因，當時交易
      時間、地點我真的忘記了；我與被告間110年4月4日0時58
      分許之通話中，我說：「小周，你不要…差一哩路，帶兩
      個小姐來…」、「不是啦。帶小姐也要帶少爺啦。這樣你
      聽懂嗎？」（見偵34405卷第90頁通訊監察譯文），當時
      我想跟他購買毒品，裡面提到的「小姐」就是海洛因，「
      少爺」就是甲基安非他命，這次並沒有成交，他常常放我
      鴿子等語（見他卷第88至90頁）；②於110年10月21日偵訊
      中證稱：我與被告間110年4月3日0時8分許之通話中，我
      說：「我、我昨天就要，我昨天餓到現在，我昨天餓到現
      在呢！」（見偵34405卷第85頁通訊監察譯文），是要被
      告請我「試吃」甲基安非他命，我施用後覺得不錯，我就
      拿2000元要託他幫我買，他說他現在沒有甲基安非他命，
      要去向他人拿，但後來我等了兩天，他也沒有拿來；我與
      被告間110年4月3日9時46分許之通話中，被告說：「昨天
      晚上那個」、「你身上有沒有錢？我馬上去拿。」（見偵
      34405卷第87頁通訊監察譯文），好像是被告嫌2000元太
      少，去拿甲基安非他命不好拿，他還想要再跟我拿錢，但
      我沒有給他；我與被告間110年4月3日10時13分許之通話
      中，被告說：「我說我手頭上這，你可以幫我加減脫手一
      部分嗎？」（見偵34405卷第87頁通訊監察譯文），他是
      在說他手上有毒品，問我可不可以多買一些，幫他消一點
      掉，但後來他沒有來，他是要我一次跟他多買一些等語（
      見他卷第79、80頁）；③於111年2月9日偵訊中證稱：我與
      被告間110年4月3日0時8分許之通話中，被告說：「禮拜
      天晚上我們大家聚一下，你、你、你也要順便餵我一下，
      因為我的東西我需要人來餵我啊，你、你現在。」，我說
      ：「我、我昨天就要，我昨天餓到現在，我昨天餓到現在
      呢！」，被告說：「我晚一點、我晚一點一些，那個，我
      再繞過去你那邊。」（見偵34405卷第85、86頁通訊監察
      譯文），被告該次通話後有給我一些甲基安非他命「試吃
      」，我試完覺得不錯，我就拿2000元託他幫我買，我本來
      要跟被告一起去拿，但我沒有辦法跟他一起去，後來他都
      沒有把東西拿來給我等語（見他卷第135、136頁）。綜上
      ，證人謝祈全證稱於上開110年4月3日0時8分許、9時46分
      許、10時13分許3次通話中，固均有向被告索求甲基安非
      他命，惟實際上雙方並無相應之買賣行為。
（二）①被告與謝祈全間110年4月3日0時8分許之通話顯示：被告
      ：「但是不知道幾點喔。」，謝祈全：「好好好。」，被
      告：「會晚一點，我先跟你說，好不好？」，謝祈全：「
      好好，最好是五六點、六七點。」，被告：「好好，不要
      那麼晚找我（斷線）。」等內容（見偵34405卷第85、86
      頁通訊監察譯文），足見雙方此時尚未約定具體之買賣甲
      基安非他命時間；②被告與謝祈全間110年4月3日9時46分
      許之通話顯示：被告：「你身上有沒有錢？我這邊沒那麼
      多錢。」，謝祈全：「什麼東西？」，被告：「我說你身
      上還有沒有錢？」，謝祈全：「錢喔？」，被告：「嘿，
      錢還有沒有？我現在立刻去拿給你」，謝祈全：「啊？你
      不是說有多打，要跟你拿要試吃看看。」等內容（見偵34
      405卷第87頁通訊監察譯文），顯見謝祈全欲先試用甲基
      安非他命，雙方此時尚未達成買賣甲基安非他命之合意；
      ③被告與謝祈全間110年4月3日10時13分許之通話顯示：被
      告：「…我問你，我如果弄好去找你，我用好去找你，那
      你那邊有人可以，就是可以幫我手頭上的，你可以幫我脫
      手嗎？如果可以的話，你有辦法嗎？」，謝祈全：「嗯？
      」，被告：「我說我手頭上這，你可以幫我加減脫手一部
      分嗎？」…被告：「…我還差不多要兩小時才到。」等內容
      （見偵34405卷第87、88頁通訊監察譯文），可見此時雙
      方此時尚未見面買賣甲基安非他命；④被告與謝祈全間110
      年4月3日21時57分許之通話顯示：謝祈全：「我等你等到
      快吐血，你知道嗎？」，被告：「歹勢，歹勢。差1小時
      。好嗎？好，掰掰。」等內容（見偵34405卷第88頁通訊
      監察譯文），堪認此時雙方此時尚未見面買賣甲基安非他
      命，且謝祈全已久候多時，心生不滿；⑤被告於110年4月4
      日0時47分許、50分許對謝祈全發送簡訊：「水果哥，你
      怎那麼不接電話了？我在大雅這等你1小時了呢，你不回
      我電我就要回去睡覺了喔。」、「明天我要去跟朋友處理
      整幅的畫會比較忙，怕沒辦法顧到你喔。」（見偵34405
      卷第88頁通訊監察譯文），顯見雙方此時尚未見面買賣甲
      基安非他命；⑥被告與謝祈全間110年4月4日0時52分許、0
      時58分許、1時29分許、1時59分許之通話顯示：謝祈全：
      「歹勢，歹勢，我一直找不到電話，我一找到就打給你。
      」，被告：「到神林南路那家Seven就打給你就對了吧？
      」；謝祈全：「小周，你不要…差一哩路，帶兩個小姐（
      按：即海洛因）來…」…謝祈全：「不是啦。帶小姐也要帶
      少爺（按：即甲基安非他命）啦。這樣你聽懂嗎？」…謝
      祈全：「我為了等你，我怎麼死的，你知道嗎？」…被告
      ：「好了好了，不要說說些有的沒的，我們見面再說。」
      ；被告：「喂，我現在在途中，要去找你了，你不要給我
      睡去，你給我睡去，我真的會氣死喔。」，謝祈全：「現
      在20分，我已經等你半小時了」；謝祈全：「你不要拐彎
      ，向前走，神林南路右轉的時候，我們兩個站在路邊。來
      …」等內容（見偵34405卷第89至92頁通訊監察譯文），可
      認雙方遲至如附表一編號2所示之毒品交易開始時始見面
      。
（三）綜合上開證人謝祈全證述及被告與謝祈全間聯繫內容，堪
      信自被告與謝祈全間110年4月3日0時8分許通話時起，迄
      如附表一編號2所示之毒品交易開始前，雙方並未見面買
      賣甲基安非他命，是被告辯稱：如附表五編號1、2所示部
      分，我沒有賣毒品給謝祈全等語，應屬有據。
三、如附表五編號3所示部分：
（一）依證人林錦裕於111年1月27日偵訊中證稱：我與被告間11
      0年5月17日1時32分許之通話中，被告問：「你吃吃看怎
      樣告訴我，我朋友說有味道」，我說：「電話中別講這個
      。」（見偵34405卷第132頁通訊監察譯文），是在談被告
      拿甲基安非他命給我試看看，他没有跟我收錢，這一次是
      他拿他所謂的樣品給我試味道，我們沒有毒品交易等語（
      見他卷第128頁），已明確證述110年5月17日1時32分許通
      話完，其並未與被告交易毒品。
（二）其次，依被告與林錦裕間110年5月17日1時32分許之通話
      顯示：被告：「你昨天有去找『妮妮』拿嗎？」，林錦裕：
      「沒有，都沒有，你去問。」…被告：「你吃吃看怎樣告
      訴我，我朋友說有味道，我就最討厭有味道的，有味道我
      就不要。」，林錦裕：「你自己沒試喔？」，被告：「沒
      啦，我剛回來要怎麼試？說有點味道，而且過火味道會比
      較重。」，林錦裕：「電話中別講這個。」，被告：「不
      要過火燒就好。」，林錦裕：「意思就靜靜地還過火。」
      ，被告：「我不知道啦。」等內容（見偵34405卷第132頁
      通訊監察譯文），全未言及毒品交易之數量、價金、時間
      、地點等要素，應僅係被告在詢問林錦裕有無向第三人「
      妮妮」取得毒品、施用感覺如何。
（三）綜合上開證人林錦裕證述及被告與林錦裕間聯繫內容，堪
      認該次聯繫未涉雙方間毒品交易，是被告辯稱：如附表五
      編號3所示部分，我沒有賣毒品給林錦裕等語，應為可信
      。
伍、綜上所述，自被告與謝祈全間110年4月3日0時8分許通話時
    起，迄如附表一編號2所示之毒品交易開始前，並無積極證
    據足證雙方有見面買賣甲基安非他命，是難認如附表五編號
    1、2所示之犯行確係存在；又被告與林錦裕間110年5月17日
    1時32分許之通話未涉雙方間毒品交易，亦難據此認定如附
    表五編號3所示之犯行確有其事。從而，公訴意旨所舉被告
    涉有本部分被訴犯行之證據，尚未達於通常一般之人均不致
    有所懷疑，而得確信其為真實之程度，本院無從形成被告有
    罪之確信，本部分既不能證明被告犯罪，揆諸前揭說明，自
    應諭知被告無罪之判決，以昭審慎。
據上論斷，應依刑事訴訟法第299條第1項前段、第300條、第301
條第1項，判決如主文。
本案由檢察官乙○○提起公訴，經檢察官丙○○、羅秀蓮到庭執行職
務。
中　　華　　民　　國　　111 　年　　11　　月　　17　　日
                  刑事第十八庭  審判長法  官  李宜璇   
                                      法  官  孫藝娜   
                                      法  官  吳欣哲
以上正本證明與原本無異。
如不服本判決應於收受判決後20日內向本院提出上訴書狀，並應
敘述具體理由；其未敘述上訴理由者，應於上訴期間屆滿後20日
內向本院補提理由書（均須按他造當事人之人數附繕本）「切勿
逕送上級法院」。
告訴人或被害人如不服判決，應備理由具狀向檢察官請求上訴，
上訴期間之計算，以檢察官收受判決正本之日起算。
                                      書記官  劉子瑩　
中　　華　　民　　國　　111 　年　　11　　月　　17　　日
附錄本案論罪科刑法條全文：
毒品危害防制條例第4條
製造、運輸、販賣第一級毒品者，處死刑或無期徒刑；處無期徒
刑者，得併科新臺幣三千萬元以下罰金。
製造、運輸、販賣第二級毒品者，處無期徒刑或十年以上有期徒
刑，得併科新臺幣一千五百萬元以下罰金。
製造、運輸、販賣第三級毒品者，處七年以上有期徒刑，得併科
新臺幣一千萬元以下罰金。製造、運輸、販賣第四級毒品者，處
五年以上十二年以下有期徒刑，得併科新臺幣五百萬元以下罰金
。
製造、運輸、販賣專供製造或施用毒品之器具者，處一年以上七
年以下有期徒刑，得併科新臺幣一百五十萬元以下罰金。
前五項之未遂犯罰之。
毒品危害防制條例第10條
施用第一級毒品者，處六月以上五年以下有期徒刑。
施用第二級毒品者，處三年以下有期徒刑。
毒品危害防制條例第11條
持有第一級毒品者，處三年以下有期徒刑、拘役或新臺幣三十萬
元以下罰金。
持有第二級毒品者，處二年以下有期徒刑、拘役或新臺幣二十萬
元以下罰金。
持有第一級毒品純質淨重十公克以上者，處一年以上七年以下有
期徒刑，得併科新臺幣一百萬元以下罰金。
持有第二級毒品純質淨重二十公克以上者，處六月以上五年以下
有期徒刑，得併科新臺幣七十萬元以下罰金。
持有第三級毒品純質淨重五公克以上者，處二年以下有期徒刑，
得併科新臺幣二十萬元以下罰金。
持有第四級毒品純質淨重五公克以上者，處一年以下有期徒刑，
得併科新臺幣十萬元以下罰金。
持有專供製造或施用第一級、第二級毒品之器具者，處一年以下
有期徒刑、拘役或新臺幣十萬元以下罰金。
藥事法第83條
明知為偽藥或禁藥，而販賣、供應、調劑、運送、寄藏、牙保、
轉讓或意圖販賣而陳列者，處七年以下有期徒刑，得併科新臺幣
五千萬元以下罰金。
犯前項之罪，因而致人於死者，處七年以上有期徒刑，得併科新
臺幣一億元以下罰金；致重傷者，處三年以上十二年以下有期徒
刑，得併科新臺幣七千五百萬元以下罰金。
因過失犯第一項之罪者，處二年以下有期徒刑、拘役或科新臺幣
五百萬元以下罰金。
第一項之未遂犯罰之。
附表一（時間為民國紀元，幣別為新臺幣）：
編號 對應事實欄一 時間 地點 方式 交付毒品 收取價金 罪刑 沒收 1 （一） 110年4月1日19時49分許聯繫後某時  （不詳）  甲○○以如附表三編號1所示之行動電話與持用門號0000000000號行動電話之林錦裕聯繫後，轉讓甲基安非他命與林錦裕。 甲基安非他命不詳重量（無證據證明純質淨重達10公克以上） （無償） 甲○○犯藥事法第八十三條第一項之轉讓禁藥罪，處有期徒刑肆月。 扣案如附表三編號1所示之物沒收。 2 （一）  110年4月4日1時59分許聯繫後某時 臺中市大雅區神林南路上某處 甲○○以如附表三編號1所示之行動電話與持用門號0000000000號行動電話之謝祈全聯繫後，販賣甲基安非他命與謝祈全。 甲基安非他命0.5公克 2000元  甲○○犯販賣第二級毒品罪，處有期徒刑伍年貳月。 扣案如附表三所示之物均沒收。未扣案之犯罪所得新臺幣貳仟元沒收，於全部或一部不能沒收或不宜執行沒收時，追徵其價額。 3 （一）  110年6月4日23時30分許聯繫後某時  臺中市北區自由路2段與雙十路1段交岔路口天橋下  甲○○以如附表三編號1所示之行動電話與持用門號0000000000號行動電話之林錦裕聯繫後，販賣甲基安非他命與林錦裕。 甲基安非他命1.75公克 2000元  甲○○犯販賣第二級毒品罪，處有期徒刑伍年貳月。 扣案如附表三所示之物均沒收。未扣案之犯罪所得新臺幣貳仟元沒收，於全部或一部不能沒收或不宜執行沒收時，追徵其價額。  編號 對應事實欄一 罪刑      沒收 4 （二） 甲○○持有第二級毒品，處有期徒刑貳月，如易科罰金，以新臺幣壹仟元折算壹日。      扣案如附表二編號1所示之物沒收銷燬。 5 （三） 甲○○施用第二級毒品，處有期徒刑肆月，如易科罰金，以新臺幣壹仟元折算壹日。      扣案如附表二編號2至5所示之物均沒收銷燬。扣案如附表三編號2所示之物沒收。 
附表二（宣告沒收銷燬之物）：
編號 物品名稱及數量 對應之交通部民用航空局航空醫務中心毒品鑑定書 1 第二級毒品氟甲基安非他命1包（驗餘淨重0.3668公克） 110年11月5日航藥鑑字第0000000號（偵38762卷第295頁） 2 第二級毒品甲基安非他命1包（驗餘淨重0.2108公克） 110年11月5日航藥鑑字第0000000號（偵38762卷第293頁） 3 含第二級毒品甲基安非他命之殘渣袋6只 110年11月5日航藥鑑字第0000000號（偵38762卷第273頁） 4 含第二級毒品甲基安非他命之吸食器2組 110年11月5日航藥鑑字第0000000號（偵38762卷第275頁） 5 含第二級毒品甲基安非他命之刮勺1支 110年11月5日航藥鑑字第0000000號（偵38762卷第277頁） 
附表三（宣告沒收之物）：
編號 物品名稱及數量 1 iPhone 7 Plus行動電話1支（含門號0000000000號SIM卡1張） 2 電子磅秤1臺 
附表四（不予宣告沒收之物）：
編號 物品名稱及數量 1 Redmi Note 4行動電話1支（含門號0000000000號SIM卡1張） 
附表五（時間為民國紀元，幣別為新臺幣）：
編號 對應起訴書 時間 地點 方式 交付毒品 收取價金 被訴罪名 1 犯罪事實一（一）暨附表編號1 110年4月3日0時8分許聯繫後某時 臺中市大雅區雅潭路4段與神林南路交岔路口附近之統一超商 甲○○以如附表三編號1所示之行動電話與持用門號0000000000號行動電話之謝祈全聯繫後，販賣甲基安非他命與謝祈全。 甲基安非他命不詳重量 2000元 販賣第二級毒品罪 2 犯罪事實一（一）暨附表編號2 110年4月3日10時13分許聯繫後某時 （不詳） 甲○○以如附表三編號1所示之行動電話與持用門號0000000000號行動電話之謝祈全聯繫後，販賣甲基安非他命與謝祈全。 甲基安非他命不詳重量 1000元 販賣第二級毒品罪 3 犯罪事實一（一）暨附表編號5 110年5月17日1時32分許聯繫前某時  （不詳）  甲○○以如附表三編號1所示之行動電話與持用門號0000000000號行動電話之林錦裕聯繫前，販賣甲基安非他命與林錦裕。 甲基安非他命不詳重量 3000元至3500元 販賣第二級毒品罪